【裁判字號】    98,簡上,163
【裁判日期】    980630
【裁判案由】    侵占
【裁判全文】
臺灣臺北地方法院刑事判決             98年度簡上字第163號
上  訴  人  臺灣臺北地方法院檢察署檢察官
被      告  乙○○
上列被告因侵占案件，不服本院中華民國98年3月17日98年度簡
字第835號第一審簡易判決（聲請簡易判決處刑案號: 臺灣臺北
地方法院檢察署98年度偵字第4791號），提起上訴，本院管轄第
二審之合議庭審理，並判決如下：
    主  文
上訴駁回。
乙○○緩刑貳年。
    事  實
一、乙○○於民國97年5月間，搭乘臺北市236公車，該公車行經
    臺北市中正區228公園附近時，在車上拾獲甲○○所遺失之
    Sony Ericsson w580i手機1支（序號為000000000000000號
    ），竟基於為自己不法所有之意圖，將之侵占入己，並將其
    所有0000000000號行動電話SIM卡插入使用。嗣經甲○○報
    警後，經警調閱手機序號之通聯記錄，始循線查悉上情。
二、案經甲○○訴由彰化縣警察局芳苑分局報告臺灣臺北地方法
    院檢察署檢察官偵查聲請簡易判決處刑。
    理  由
一、上揭犯罪事實，業據被告乙○○於本院審理時坦承不諱，並
    據證人即告訴人甲○○於警詢時指陳在案（參偵卷第5-6頁
    ）。又被告侵占該支手機，曾於98年5月24日、25日將其所
    有之SIM卡插入上開手機中通話，亦有臺灣大哥大股份有限
    公司所提供之雙向通聯資料在卷可查（參偵卷第14頁）。此
    外，彰化縣警察局芳苑分局於97年7月12日15時30分許，復
    在被告處扣得上開手機一支，並由告訴人甲○○立具領回，
    亦有扣押筆錄、扣押物品目錄表、贓物認領保管單、手機照
    片8張在卷可資佐證（參偵卷第7-13頁）。足認被告前開出
    於任意性所為之自白，核與事實相符，而可採信。從而，
    本件被告侵占遺失物之犯行，事證明確，洵堪認定，應依法
    論科。
二、是核被告所為，係犯刑法第337條侵占遺失物罪。原審以被
    告前開犯行，事證明確，依刑事訴訟法第449條第1項前段、
    第3項、第454條第2項、刑法第337條、第42條第3項前段，
    刑法施行法第1條之1等規定，量處被告罰金新臺幣5000元，
    及諭知易服勞役之折算標準，其認事用法及量刑均屬妥適，
    原判決並無違誤，檢察官上訴意旨以系爭手機故障，而被告
    未賠償告訴人損失為由，認原審量刑過輕。惟按量刑之輕重
    ，係屬事實審法院得依職權自由裁量之事項，苟已斟酌刑法
    第57條各款所列情狀，而未逾越法定刑度，不得遽指為違法
    。原判決已審酌被告並無前案紀錄，素行尚佳，且犯後已坦
    承犯行之態度等一切情狀，量處前述之刑，原審就刑罰裁量
    職權之行使，既未逾越法律所規定之範圍，亦無濫用權限之
    情形，自不得認其量刑有何不當，檢察官上訴認原審量刑過
    輕，難認有理由，應予以駁回。惟本院審酌被告前未曾受有
    期徒刑以上刑之宣告，此有臺灣高等法院被告前案紀錄表附
    卷可憑，被告於犯後均坦承犯行不諱，顯見其已有悔意，且
    其已與告訴人達成和解，並賠償告訴人新臺幣1萬元，有和
    解書在卷可稽，並經本院以公務電話確認屬實，其經此偵審
    程序及科刑教訓後，自當知所警惕而無再犯之虞，因認原審
    所宣告之刑，以暫不執行為適當。爰依刑法第74條第1項第1
    款規定併予宣告不附負擔之緩刑2年，用啟自新。
據上論斷，應依刑事訴訟法第455條之1第1項、第3項、第368條
，刑法第74條第1款第1款，判決如主文。
本案經檢察官楊智綸到庭執行職務
中    華    民    國    98    年    6     月    30    日
                  刑事第四庭  審判長法  官  郭惠玲
                                    法  官  李明益
                                    法  官  李桂英
上正本證明與原本無異。
本判決不得上訴。
                                    書記官  嚴君珮
中    華    民    國    98    年    6     月    30    日
附錄本案論罪科刑法條全文：
中華民國刑法第337條
（侵占遺失物罪）
意圖為自己或第三人不法之所有，而侵占遺失物、漂流物或其他
離本人所持有之物者，處5百元以下罰金。


司法院資訊處製作；財團法人民間司法改革基金會備份。
